# 《瑞华研究》问题5-2-22 （银行承兑汇票相关现金流量的列报）

提问人：1226829524 时间：2021-12-07 16:00:30
老师您好：
问题5-2-22（银行承兑汇票相关现金流量的列报） 问题：
银行承兑汇票是否属于现金等价物，其发生额变动是否属于现金流量？具体而言： 1 、银行承兑汇票期初期末余额是属于现金等价物？ 2 、取得银行承兑汇票并背书转让购买材料，是否产生现金流量，是否列入“购买商品支付劳务所支付的现金”？如果不计入现金流量，当企业存在大量同类业务时，“销售商品、提供劳务所收到的现金”、“购买商品、接受劳务所支付的现金”两个项目的发生额会大大低于同期收入、成本发生额。 3 、取得银行承兑汇票并背书转让用于支付在建工程款，是否产生现金流量，是否可列入“购买固定资产支付的现金”项目？如果相关在建工程属于《企业会计准则第 17 号—— 借款费用》所指的“符合资本化条件的资产”，则其是否属于可作为计算借款费用资本化的基数的“资产支出”？解答： 1 、银行承兑汇票（即使期限在三个月内）不属于现金及现金等价物。 2 、鉴于银行承兑汇票不属于现金等价物，故以银行承兑汇票背书方式收取和支付货款，对现金流量表正表（无论是投资活动还是经营活动）不产生影响。但是，基于充分披露相关信息的原则，如果票据背书结算涉及的金额较大的，企业可在财务报表附注中补充披露本期内以票据背书方式结算的采购款和销售款的累计金额。 3 、根据《企业会计准则第 17 号——借款费用》第五条规定，“资产支出包括为购建或者生产符合资本化条件的资产而以支付现金、转移非现金资产或者承担带息债务形式发生的支出”。因此，对于为购建符合资本化条件的资产而以银行承兑汇票作为支付手段的情形，应区分不同情况分别处理：（ 1 ） 该银行承兑汇票是企业自己开具的（企业为申请人），则如果是不计息票据，则在实际支付现金之前不计入资产支出，实际支付现金结算后计入资产支出；如果是计息票据， 则自计息日起计入资产支出；（ 2 ） 该银行承兑汇票是背书受让的由其他方开具的银行承兑汇票的（企业为背书人），则以此类银行承兑汇票背书方式对外付款属于“转移非现金资产”，应当自其实际背书转让出去的日期开始计入资产支出。结论基础：《企业会计准则第 31 号——现金流量表》对“现金”的定义是：“现金，是指企业库存现金以及可以随时用于支付的存款”；对“现金等价物”的定义是：“现金等价物，是指 企业持有的期限短、流动性强、易于转换为已知金额现金、价值变动风险很小的投资。”由于银行承兑汇票既不属于库存现金、存款或其他货币资金，也不属于“投资”，因此银行承兑汇票不属于现金流量表意义上的“现金及现金等价物”。
以往中注协和证监会发布的指导意见也倾向于认为银行承兑汇票不属于“现金及现金等价物”。主要的相关指引如下：（ 1 ） 2003 年 12 月，中注协专家技术援助小组信息公告第 7 号规定：“根据《企业会计准则——现金流量表》的规定，银行承兑汇票不属于现金等价物。”（ 2 ）在新企业会计准则下，证监会“上市公司执行新会计准则协调小组”曾经在 2007 年初发表过意见：“对于公司在经济业务中收到或对外作为货款支付的银行承兑汇票，公司不应将其作为现金流量计入现金流量表。”（见《上海证券交易所 2006 年年度报告工作备忘录第三号——新旧会计准则衔接若干问题（一）》、《深圳证券交易所上市公司执行新会计准则备忘录第 1 号》）。
我的问题是：《上市公司执行企业会计准则 2020 年度》对此问题有明确答复：具体如下：
请问老师，《瑞华研究》里的这个回答是不是也应该相应修改。

回答人：chenyiwei
此问题目前没有修改的必要。即使是“6+9”银行承兑的银行承兑汇票，也不能作为现金及现金等价物。